臺灣彰化地方法院刑事判決
111年度易字第451號
公  訴  人  臺灣彰化地方檢察署檢察官
被      告  陳建昇



上列被告因毀損等案件，經檢察官提起公訴（111年度偵字第403
2號），被告於準備程序中為有罪之陳述，經告知簡式審判程序
之旨，並聽取當事人之意見後，本院改行簡式審判程序，判決如
下：
    主          文
陳建昇犯行使偽造特種文書罪，處有期徒刑參月，如易科罰金，
以新臺幣壹仟元折算壹日。又犯恐嚇危害安全罪，處有期徒刑貳
月，如易科罰金，以新臺幣壹仟元折算壹日。應執行有期徒刑肆
月，如易科罰金，以新臺幣壹仟元折算壹日。
　　犯罪事實及理由
一、本案犯罪事實及證據，除犯罪事實欄一第7行「0000-00自小
    客車」應更正為「0000-00號自小客車」、第14行「使該監
    視器鏡頭破裂」應補充更正為「使該監視器鏡頭破裂而不堪
    使用（所涉毀損部分，業經撤回告訴，本院不另為不受理之
    諭知，詳如下述）」，及補充證據：「被告陳建昇於本院準
    備程序及審理時之自白」外，其餘均引用如附件檢察官起訴
    書之記載。
二、汽車牌照為公路監理機關發給，固具公文書之性質，惟依道
    路交通安全規則第8條之規定，汽車牌照僅為行車之許可憑
    證，自屬刑法第212條所列之特許證之一種。是核被告所為
    ，係犯刑法第216條、第212條之行使偽造特種文書罪及同法
    第305條之恐嚇罪。其偽造特種文書之低度行為，為行使之
    高度行為所吸收，不另論罪。被告所犯上開二罪間，犯意各
    別，行為互殊，應予分論併罰。
三、爰審酌被告為避免遭員警查緝，竟將偽造之車牌懸掛在他人
    所有之自小客車上路，足以生損害於監理機關對於車輛使用
    牌照核發及管理之正確性，後又持鎮暴槍及橡膠子彈（均未
    扣案，無證據認有殺傷力）對告訴人甲○○之監視器鏡頭射擊
    ，以此方式恫嚇之，所為應予非難；惟念及其犯罪後坦承犯
    行之犯後態度，暨考量被告自述為國中畢業之智識程度、臨
    時工、有4名未成年子女須其扶養（見本院卷第45頁）等一
    切情狀，分別量處如主文所示之刑，並均諭知易科罰金之折
    算標準。又考量被告所犯之罪犯罪類型不同，且其行為態樣
    、手段、動機不同，於併合處罰時，其責任非難重複之程度
    較低，基於罪責相當之要求，於刑法第51條第5款所定之外
    部性界限內，綜合評價各罪類型、關係、法益侵害之整體效
    果，犯罪人個人特質，及以比例原則、平等原則、責罰相當
    原則、重複評價禁止原則為內涵之內部性界限，為適度反應
    被告整體犯罪行為之不法與罪責程度及對其施以矯正之必要
    性，爰定其應執行之刑如主文所示，並諭知易科罰金之折算
    標準。
四、至未扣案偽造之000-0000號車牌1面、鎮暴槍及橡膠子彈，
    雖為被告所有供犯罪所用之物，然並未扣案，又被告於警詢
    時供稱：均已丟棄至某大排水溝等語（見偵卷第14頁），衡
    情業已滅失，且上開物品之沒收亦欠缺刑法上之重要性，爰
    不為沒收之諭知，附此敘明。
五、公訴意旨另以：被告另基於毀損之犯意，於起訴書所載時、
    地，以鎮暴槍及橡膠子彈射擊告訴人設置在住處門口之2支
    監視器，致該監視器鏡頭破裂而不堪使用，足以生損害於告
    訴人，因認被告另涉犯刑法第354條之毀損罪嫌等語。按告
    訴乃論之罪，告訴人於第一審辯論終結前得撤回其告訴，又
    告訴經撤回者，應諭知不受理之判決，刑事訴訟法第238條
    第1項、第303條第3款分別定有明文。查被告經公訴人以刑
    法第354條之毀損罪嫌提起公訴，依同法第357條規定，須告
    訴乃論。茲因告訴人已撤回告訴，有刑事撤回告訴狀1份附
    卷可稽（見本院卷第51頁），就此部分本應諭知不受理之判
    決，惟公訴意旨認此部分與前揭論罪科刑之恐嚇危害安全部
    分，有想像競合犯之裁判上一罪關係，爰不另為不受理之諭
    知，併此敘明。
據上論斷，應依刑事訴訟法第273條之1第1項、第299條第1項前
段、第310條之2、第454條第2項，判決如主文。
本案經檢察官鍾孟杰提起公訴，檢察官林子翔到庭執行職務。
中　　華　　民　　國　　111 　年　　 7　　月　　14　　日
                  刑事第七庭    法  官  李  昕
以上正本證明與原本無異。
如不服本判決應於收受判決後20日內向本院提出上訴書狀，並應
敘述具體理由；其未敘述上訴理由者，應於上訴期間屆滿後20日
內向本院補提理由書（均須按他造當事人之人數附繕本）「切勿
逕送上級法院」。
告訴人或被害人對於判決如有不服具備理由請求檢察官上訴者，
其上訴期間之計算係以檢察官收受判決正本之日期為準。
中　　華　　民　　國　　111 　年　　 7　　月　　14　　日
                                書記官  李政優
附錄本案論罪科刑法條全文：
中華民國刑法第212條
偽造、變造護照、旅券、免許證、特許證及關於品行、能力、服
務或其他相類之證書、介紹書，足以生損害於公眾或他人者，處
1年以下有期徒刑、拘役或9千元以下罰金。
中華民國刑法第216條
行使第二百一十條至第二百一十五條之文書者，依偽造、變造文
書或登載不實事項或使登載不實事項之規定處斷。　
中華民國刑法第305條
以加害生命、身體、自由、名譽、財產之事恐嚇他人，致生危害
於安全者，處2年以下有期徒刑、拘役或9千元以下罰金。
附件：
臺灣彰化地方檢察署檢察官起訴書
                                     111年度偵字第4032號
　　被　　　告　陳建昇　○　00歲（民國00年0月00日生）
　　　　　　　　　　　　住彰化縣○村鄉○○巷00號
　　　　　　　　　　　　居彰化縣○○市○○路00號0樓之00
　　　　　　　　　　　　國民身分證統一編號：Z000000000號
上列被告因毀損等案件，業經偵查終結，認應提起公訴，茲將犯
罪事實及證據並所犯法條分敘如下：
　　　　犯罪事實
一、陳建昇於民國110年11月間之某日，受黃淵宗（已歿）所託
    前去甲○○住處破壞其設置在住處門口之監視器，其為避免遭
    員警查緝，基於行使偽造特種文書之犯意，於同年12月間之
    某日，委由不知情之不詳廣告業者偽造「000-0000」號車牌
    1面（未扣案），再於同年12月31日某時許，在不詳地點，
    將上開偽造之車牌懸掛在不知情之陳利珍所有車牌號碼0000
    -00自小客車上後，旋即駕駛該車上路，而以此方式行使上
    開偽造車牌，足以生損害於監理機關對車牌核發與管理之正
    確性。嗣陳建昇駕駛上開車輛，於同日2時38分許，抵達甲○
    ○位在彰化縣溪湖鎮之住處前（地址詳卷），復基於毀損、
    恐嚇危害安全之犯意，持其於109年間向不詳之人購得之鎮
    暴槍及橡膠子彈（均未扣案，無證據認有殺傷力），朝甲○○
    設置在其住處門口之2支監視器射擊，使該監視器鏡頭破裂
    ，足以生損害於甲○○，並以此方式恫嚇甲○○，使甲○○觀覽監
    視錄影畫面後心生恐懼，隨後復駕駛上開車輛逃逸，並將上
    開偽造之車牌及鎮暴槍棄置在崙子腳路旁產業道路上之大排
    水溝內。案經員警調閱路口監視器影像，而循線查悉上情。
二、案經甲○○訴由彰化縣警察局溪湖分局報告偵辦。
　　　　證據並所犯法條
一、證據清單及待證事實：
編號 證據名稱 待證事實 1 被告陳建昇於警詢時及偵查中之供述 被告坦承全部犯行。 2 證人即告訴人甲○○於警詢時之指訴及於偵查中之證述 被告有上揭持槍射擊監視器，致監視器毀損之行為，且告訴人對被告上揭行為心生恐懼。 3 路口監視器影像翻拍照片2張 佐證被告有上揭駕駛懸掛偽造「000-0000」號車牌車輛之行為。 4 告訴人住家監視器翻拍照片3張、監視器損損照片4張 佐證被告有上揭持槍射擊監視器，致監視器毀損之行為。 5 車輛詳細資料報表1份 上開車輛車牌號碼為0000-00，所有人為陳利珍。 6 崙子腳路旁產業道路之現場照片1張 被告作案後，將上開偽造之車牌及鎮暴槍棄置在崙子腳路旁產業道路之大排水溝內。 
二、按汽車牌照包括號牌、行車執照及拖車使用證，為行車之許
    可憑證，道路交通安全規則第8條前段定有明文。而汽車號
    牌、汽車行車執照均為公路監理機關所發給，固具有公文書
    之性質，惟依上開道路交通安全規則規定，汽車號牌、行車
    執照乃係行車之許可憑證，自屬刑法第212條之特種文書。
    是以核被告所為，係犯刑法第216條、第212條之行使偽造特
    種文書、第354條之毀損、第305條之恐嚇等罪嫌。被告偽造
    之低度行為，為行使之高度行為所吸收，故不另論罪。被告
    係以一行為同時涉犯上揭毀損、恐嚇等罪嫌，屬想像競合犯
    ，請依刑法第55條規定，從一重之毀損罪處斷。被告上揭行
    使偽造特種文書與毀損之犯行間，犯意各別，行為互殊，請
    予以分論併罰。
三、依刑事訴訟法第251條第1項提起公訴。
　　此　致
臺灣彰化地方法院
中　　華　　民　　國　 111　　年　　4 　　月　　18　　日
　　　　　　　　　　　　　　　檢　察　官  鍾孟杰
本件正本證明與原本無異　
中　　華　　民　　國　 111　　年　　5 　　月　　5 　　日
                              書  記  官  陳彥碩